# 2025년 09월 09일 회의록

|   |   |
| :--  |:-- |
| 작성일 | 2025년 09월 00일 |
| 작성자 | 구건호 |
| 회의명 | 개발회의 |
| 장소 | 701호 |
| 출석자 | 구건호, 김도윤, 김슬찬, 양유찬, 윤찬, 정민재 |

## 내용
- 양유찬: 현재 git 연결이 잘 작동하지 않아 다른 팀원들과의 협업에 지장이 있는 상황
- 윤찬: git 관련 유찬씨를 돕고 프론트엔드 관련 목요일까지 작업을 끝내도록 하겠음
- 정민재: DB 관련 super 테이블 정리와 기능 정리 해놓은거에 따른 컬럼이 있는지 검토 및 추가해보고 대략적 쿼리문 작성까지 목요일에 끝낼 것을 요구함.
- 공통: 9월 12일 금요일에 대략적인 검토를 위해 윤찬 - 양유찬조 김슬찬 - 구건호조 모두 목요일까지 맡은 업무를 마무리 짓기로 함

## 담당업무
- 정민재: 회의록 작성, 명명규칙 작성, 코딩규칙 작성,
- 김슬찬, 구건호:  테이블들 super테이블로 묶어서 정리하고 제약조건 작성, 기능들에 따른 컬럼 확인,mapper 인터페이스 작성, create문 쿼리문 작성 (목요일 포함)
- 윤찬: 1차 우선순위 html 파일 제작 (목요일 포함)
- 양유찬: git 문제해결 , admin 대시보드 , footer 제작

## 회의 외 사항 (회의에 나오지 않았던 안건)

